臺灣屏東地方法院屏東簡易庭小額民事判決
111年度屏小字第236號
原      告  合作金庫商業銀行股份有限公司

法定代理人  雷仲達  
訴訟代理人  黃大建  
被      告  蕭偉成  

上列當事人間請求返還借款事件，本院於民國111年7月18日言詞
辯論終結，判決如下：
    主  文
一、被告應給付原告新臺幣（下同）53,640元，及自民國111年2
    月18日起至清償日止，按年息1.845％計算之利息。暨自111
    年3月18日起至清償日止，逾期在6個月內者，按上開利率百
    分之10，逾期超過6個月者，按上開利率百分之20計算之違
    約金。
二、訴訟費用確定為1,000元由被告負擔。
三、本判決第1項得假執行；被告如預以53,640元為原告供擔保
    得免假執行。
    理由要領
一、原告主張被告前向原告申辦勞工紓困貸款專用借據貸款10萬
    元，約定借款期限109年6月17日起到112年6月17日止。利率
    按中華郵政股份有限公司二年期定期儲金機動利率加碼年利
    率1％浮動計算（現為年利率百分之1.845），借款第一年前6
    個月僅按期付息，自第7個月起，依借款期間採年金法計算
    平均攤還本息，即自第7期起按期攤還本金。利息自撥款日
    起，由勞動部補助債務人第一年（含寬限期）之利息。債務
    人因有停止補貼之情事發生，應自事實發生日起停止利息補
    貼，債務人並應歸還自事實發生日起勞動部已補貼之利息。
    債權人提前收回本借款或轉催收時，債務人於第一年內之第
    7個月起積欠借款本金達三個月時，均屬停止補貼情事。任
    何一宗債務未依約清償本金時，原告得主張債務全部到期。
    遲延還本時，約定按前開利率計付遲延期間之遲延利率外，
    逾期在6個月內者，按上開利率10％，逾期超過6個月部分，
    按上開利率20％計算之違約金。被告借款後自111年2月7日起
    未依約還款，經原告主張債務全部到期，迄今仍積欠如主文
    第1項所示金額與利息、違約金未清償等情，業據提出勞動
    部109年4月27日勞動福2字第1090135447號函、勞動部對受
    嚴重特殊傳染性肺炎影響勞工紓困貸款及利息補貼作業須知
    、授信約定書、同意書、借款契約、增補條款契約書、放款
    帳務資料查詢單、催告書暨掛號回執等件為證，且經本院核
    對無訛，又被告經合法通知未到場爭執，亦未提出書狀作何
    聲明或陳述，本院審酌原告所提上開證據，堪信原告主張為
    真實。從而，原告依據消費借貸之法律關係，請求被告給付
    如主文第1項所示金額與利息暨違約金，為有理由，應予准
    許。
二、又本件係適用小額訴訟程序所為被告敗訴之判決，應依民事
    訴訟法第436條之20規定依職權宣告得假執行，並準用第392
    條第2項規定，職權酌定被告如預供擔保得免假執行，並依
    第436條之19規定確定被告應負擔之訴訟費用額為1,000元。
中　　華　　民　　國　　111 　年　　7 　　月　　26　　日
                 屏東簡易庭       法　官  潘  快
以上為正本，係照原本作成。
如不服本判決，應於判決送達後二十日內，以判決違背法令為理
由，向本院提出上訴狀並表明上訴理由（上訴理由應表明：一、
原判決所違背之法令及其具體內容；二、依訴訟資料可認為原判
決有違背法令之具體事實），如未表明上訴理由者，應於上訴後
二十日內向本院提出上訴理由書。如委任律師提起上訴者，應一
併繳納上訴審裁判費。
中　　華　　民　　國　　111 　年　　7 　　月　　26　　日
                                  書記官　鍾嘉芸